臺灣桃園地方法院刑事判決　　　　　　　　　　　　　九十三年度簡上字第五號
　　上訴人　臺灣桃園地方法院檢察署檢察官
　　被　告　乙○○
右列被告因竊盜案件，上訴人不服本院桃園簡易庭於民國九十二年十二月二十二日所
為九十二年度桃簡字第一八八四號刑事簡易判決（原偵查案件：九十二年度偵字第一
八一七四號），提起上訴及移
管轄第二審合議庭審理，判決如左：
    主  文
原判決撤銷。
乙○○連續攜帶兇器，踰越牆垣，毀壞安全設備竊盜未遂，處有期徒刑陸月，如易科
罰金以參佰元折算壹日，扣案之十字鏍絲起子及手電筒各壹支均沒收。
    事  實
一、乙○○基於意圖為自己不法所有之概括犯意，先後於：（一）民國（下同）九十
    二年十一月十日十五時十分許，與丁○○（另案偵查）基於上開犯意之聯絡，駕
    駛不知情之賀湘光所有３Ｌ─９１６０號自用小貨車載同丁○○前往桃園縣大溪
    鎮三元里慈祥二村十五號（按上址為陸軍六軍團所有職務宿舍）前，一同徒手竊
    取陸軍六軍團所有，惟已遭年籍不詳之人先行拆下並置放在上址前花圃內之白鐵
    窗二片（移送併案意旨書誤載為「乙面」）。嗣經上址房屋之承包施工人員丙○○當場發覺上情，即通知陸軍六軍團工程官林高義報警處理，後乙○○將上開白
    鐵窗二片放回原處正欲離去上開現場時，即遭到場警員逮捕到案。（二）九十二
    年十一月三十日零時三十分許，持其所有手電筒乙支及客觀上足以對人之生命、
    身體構成危害之兇器十字鏍絲起子乙支，前往桃園縣中壢市○○路二０三號空屋
    前（按上開空屋係一樓平房，其外築有一道圍牆，並由屋主甲○○當作倉庫使用
    ，平常無人居住其內），先踰越上開圍牆後，再持上開十字鏍絲起子破壞上開倉
    庫大門上之門鎖（非屬添附在上開大門上之喇叭鎖）後，進入上開倉庫內著手搜
    尋其內財物之行為。嗣經甲○○之弟呂國麟當場發覺上情，即通知甲○○報警到
    場處理，逮捕乙○○本人，並扣得上開十字鏍絲起子及手電筒各乙支。
二、案經桃園縣政府警察局中壢分局報請臺灣桃園地方法院檢察署檢察官聲請簡易判
    決處刑及移送併案審理。
    理  由
一、訊據被告乙○○固坦承右揭事實一、（二）之犯行，惟矢口否認其餘犯行，辯稱
    ：伊當時係經過上址處發現有人在拆卸白鐵窗，伊再回來經過時仍看到已拆下之
    上開白鐵窗，伊以為無人之物，才載同丁○○前往搬取，伊並無竊盜之故意及行
    為云云。經查：被告右揭事實一、（二）之犯行，業據被告乙○○迭次於警、偵
    訊中及本院審理時坦承不諱，核與證人甲○○、呂國麟、賀湘光三人於警訊中證
    述之情節，均相符合，復有扣案之上開十字鏍絲起子及手電筒各乙支，在卷可稽
    ，應堪認定。又被告右揭事實一、（一）之犯行，不僅業據目繫證人丙○○迭次
    於警訊中及本院審理時證述綦詳（見九十三年度偵字第一一三九號偵查卷第九頁
    正、反面、本院九十三年三月十九日審判筆錄第三頁至第六頁），且被告於本院
    審理時亦不否認其於右揭事實一、（一）時間，確有載同丁○○一同前往搬取上
    開白鐵窗二片至上開３Ｌ─９１６０號自用小貨車上，復有上開現場及白鐵窗二
    片之照片二紙，在卷可稽，亦堪認定。雖被告於本院審理時辯稱其以為上開白鐵
    窗二片係無人之物云云，惟上開白鐵窗之物，不僅具有相當之財產價值，其外觀
    亦非破舊，且其體積龐大，亦未經拆解為零散細物，此有上開白鐵窗照片二紙可
    佐，則衡諸一般常情，已非屬「無人所有物」之情，且被告搬取上開白鐵窗二片
    之現場，乃屬陸軍六軍團所有之職務宿舍，雖當時係在整修之中，而無人居住其
    內，惟其施工現場四週另設有圍牆乙道及活動大門管制人車出入乙節，亦據證人
    丙○○到院證述明確（見本院九十三年三月十九日審判筆錄第五頁），則經人置
    放在上址前花圃內之上開白鐵窗二片，顯屬他人（即陸軍六軍團）所有之物，亦
    當為被告當時所明知之事，至為灼然。被告上開所辯，顯係事後卸責之詞，不足
    採信。被告犯行已臻明確，應予依法論科。
二、核被告右揭事實一、（一）所為，係犯刑法第三百二十條第一項之竊盜罪；右揭
    事實一、（二）所為，則係犯刑法第三百二十一條第一項第二款、第三款、第二
    項之攜帶兇器，踰越牆垣，毀壞安全設備竊盜未遂罪。聲請人雖未就被告右揭事
    實一、（一）之犯行即移送併案審理部分（九十三年度偵字第一一三九號），一
    併聲請簡易判決處刑，惟因右揭事實一、（一）部分與聲請人原聲請簡易判決處
    分部分（即右揭事實一、（二）之犯行），有連續犯之裁判上一罪關係，依刑事
    訴訟法第二百六十七條之規定，應併為聲請人原聲請簡易判決處刑之效力所及，
    本院自得併予審理，合先敘明。被告於右揭事實一、（二）時，雖已著手搜尋上
    開倉庫內財物之行為，惟未及竊得任何財物，即遭警員到場逮捕，依刑法第二十
    五條第一項之規定，為未遂犯，應依刑法第二十六條前段之規定，減輕其刑。被
    告就右揭事實一、（一）所為，與丁○○間，有犯意聯絡及行為分擔，為共同正
    犯。被告先後二次竊盜行為，其時間緊接，所犯構成要件相同，顯係基於概括犯
    意所為，為連續犯，應依刑法第五十六條之規定，論以情節較重之攜帶兇器，踰
    越牆垣，毀壞安全設備竊盜未遂乙罪，加重其刑，並依法先加後減之。第一審認
    被告右揭事實一、（二）所為，係犯有刑法第三百二十一條第一項第二款、第三
    款、第二項之攜帶兇器，踰越牆垣，毀壞安全設備竊盜未遂罪，而判處被告有期
    徒刑六月，並准以三百元折算乙日易科罰金，雖有所據，惟本件被告除右揭事實
    一、（二）之犯行外，另有移送併案審理之右揭事實一、（一）之犯行，有如上
    述，則第一審未及審理及此，即逕對被告予以論罪科刑，揆諸上述，顯有違誤，
    本件上訴，為有理由，第一審判決自無維持之可能，應予撤銷，並自為判決。爰
    審酌被告僅因一己需要，即先後二次竊取他人上開財物，雖已損及被害人甲○○
    及陸軍六軍團之權益，惟被告在右揭事實一、（一）中所竊得上開白鐵窗二片，
    均非屬價值重大之物，並經被告事後放回原處，且被告右揭事實一、（二）所為
    ，著手竊取財物之行為後尚未得手，即遭警逮捕等情及被告犯罪後之態度等一切
    情狀，仍量處如主文所示之刑，並諭知易科罰金之折算標準，以資儆懲。
三、扣案之上開十字鏍絲起子及手電筒各乙支，均為被告所有供右揭事實一、（二）
    犯罪所用之物，業據被告供承在卷，應依刑法第三十八條第一項第二款之規定，
    均宣告沒收之。
據上論斷，應依刑事訴訟法第四百五十五條之一第三項、第三百六十九條第一項前段
、第三百六十四條、第二百九十九條第一項前段，刑法第五十六條、第三百二十一條
第一項第二款、第三款、第二項、第二十六條前段、第四十一條第一項前段、第三十
八條第一項第二款，罰金罰鍰提高標準條例第二條，判決如主文。
本案經檢察官陳雅譽到庭執行職務。
中      華      民      國    九十三    年  四    月     二     日
                          臺灣桃園地方法院刑事第二庭
                              審判長  法  官  徐培元
                                      法  官  潘進順
                                      法  官  林晏鵬
右正本證明與原本無異。
不得上訴。
              書記官  陳青瑜
中      華      民      國    九十三    年  四    月     二     日
附論罪科刑依據之法條：刑法第三百二十一條
中華民國刑法第三百二十一條
犯竊盜罪而有左列情形之一者，處六月以上、五年以下有期徒刑：
一  於夜間侵入住宅或有人居住之建築物、船艦或隱匿其內而犯之者。
二  毀越門扇、牆垣或其他安全設備而犯之者。
三  攜帶兇器而犯之者。
四  結夥三人以上而犯之者。
五  乘火災、水災或其他災害之際而犯之者。
六  在車站或埠頭而犯之者。
前項之未遂犯罰之。
